最高法院刑事判決　　　　　　　　　九十四年度台非字第七號
　　上　訴　人　最高法院檢察署檢察總長
　　被　　　告　甲○○
　　　　　　　　　　　　20弄.
上列上訴人因被告殺人未遂案件，對於台灣板橋地方法院中華民
國九十三年七月二十七日第一審確定判決（九十三年度少連訴字
第六五號，起訴案號：台灣板橋地方法院檢察署九十三年度偵字
第四六０七號），認為違法，提起非常上訴，本院判決如下：
    主  文
原判決關於諭知監護之保安處分期間部分撤銷。
甲○○於刑之執行完畢或赦免後，令入相當處所施以監護，期間
為貳年。
    理  由
非常上訴理由稱：「有罪之判決書，應於主文內載明所犯之罪，
其諭知保安處分者，應記載其處分及期間。刑事訴訟法第三百零
九條第六款，定有明文，且期間應明確宣告（參照最高法院二十
二年非字第四五號判例）。又，因精神耗弱減輕其刑者，得於刑
之執行完畢或赦免後，令入相當處所，施以監護。前項處分期間
為三年以下。復為刑法第八十七條第二、三項所明定。本件原判
決認被告犯有殺人未遂罪，除論處有期徒刑八年之外，並依刑法
第八十七條第二項因精神耗弱而減輕其刑，諭知監護處分，依同
條第三項規定，其處分期間為三年以下，法院自應在此範圍內，
酌定監護處分之期間，以為執行之依據。乃原判決僅諭知『監護
期間三年以下』，未明確宣告其範圍，自有判決不適用法則之違
背法令。案經確定，且於被告不利，爰依刑事訴訟法第四百四十
一條、第四百四十三條提起非常上訴，以資糾正」等語。
本院按判決不適用法則或適用不當者，為違背法令，刑事訴訟法
第三百七十八條定有明文。又有罪之判決書，應於主文內載明所
犯之罪，其諭知保安處分者，並應記載其處分及期間，為刑事訴
訟法第三百零九條第六款所明定，且所諭知之期間應明確，始足
為執行之依據。原判決論被告以成年人連續殺兒童未遂罪，因被
告精神耗弱，並於未發覺之罪，自首而受裁判，乃依刑法第六十
二條前段自首減輕其刑及第十九條第二項精神耗弱人之行為，得
減輕其刑之規定，減輕其刑，量處有期徒刑八年，並諭知於刑之
執行完畢或赦免後令入相當處所施以監護，期間為三年以下。並
未於法定監護期間內酌定監護處分之期間，僅依刑法第八十七條
第三項規定，諭知監護處分之法定期間為三年以下，致該項處分
之期間並不明確，無從據以執行，自有適用法則不當之違法。案
經確定，且於被告不利，非常上訴意旨執以指摘，洵有理由。應
由本院將原判決關於該項保安處分期間違法部分撤銷，審酌卷內
有關被告犯罪情狀，及其精神狀態並藥物治療之情形，諭知該項
處分之期間如主文第二項所示，以資糾正。
據上論結，應依刑事訴訟法第四百四十七條第一項第一款，刑法
第八十七條第二項、第三項，判決如主文。
中　　華　　民　　國　九十四　年　　一　　月 　十二 　日
                      最高法院刑事第十二庭
                          審判長法官  陳　正　庸
                                法官  賴　忠　星
                                法官  王　居　財
                                法官  張　清　埤
                                法官  林　開　任
      本件正本證明與原本無異
                                      書  記  官
中　　華　　民　　國　九十四　年　　一　　月　二十一　日
                                                    Ａ
